【裁判字號】    88,簡上,120
【裁判日期】    890509
【裁判案由】    返還押租金等
【裁判全文】
臺灣桃園地方法院民事判決  八十八年度簡上字第一二○號
    上  訴  人  甲○○
    訴訟代理人  吳德讓
    被上訴人    乙○○
右當事人間請求返還押租金等事件，上訴人對於中華民國八十八年三月九日本院桃園
簡易庭八十八年度桃簡字第三九號第一審判決提起上訴，本院判決如左：
    主  文
上訴駁回。
第二審訴訟費用由上訴人負擔。
    事  實
甲、上訴人方面：
  一、聲明：原判決關於上訴人敗訴部分廢棄，前開廢棄部分，被上訴人第一審之訴
            駁回。
  二、陳述：除與原審判決書所載者相同茲予引用外，補稱：
            被上訴人於民國八十七年四月二十八日承租上訴人所有之系爭房地全部
            ，租期自八十七年七月一日起至同年八月三十一日止，每月租金新台幣
            （下同）一百二十萬元，押租金六十萬元，被上訴人租期屆滿後卻未依
            約履行交屋還地，延至同年九月二十四日始將所有場地交還上訴人，依
            雙方租賃契約第六條之規定，上訴人得請求被上訴人給付按月以租金五
            倍計算之違約金即六百萬元，上訴人並以上訴狀繕本送達被上訴人為前
            開債權抵銷之意思表示，上訴人自無需再返還被上訴人原審判令上訴人
            人應返還被上訴人之一百三十二萬三千元。
三、證據：提出租賃物修復契約書一份為證。
乙、被上訴人方面：
  一、聲明：駁回上訴。
  二、陳述：除與原審判決書所載者相同茲予引用外，補稱：
            被上訴人確實已於八十七年九月一日即將系爭租賃物場地返還上訴人，
            上訴人嗣後又要求被上訴人應將場地環境掃好及補漆，惟被上訴人並無
            遲延返還租賃物之情事。
   三、證據：援用原審之立證方法。
    理  由
一、本件上訴人主張，被上訴人於八十七年四月二十八日承租上訴人所有之系爭房地
    全部，租期自八十七年七月一日起至同年八月三十一日止，月租金一百二十萬元
    ，押租金六十萬元，被上訴人租期屆滿後卻未依約履行交屋還地，延至同年九月
    二十四日始將所有場地交還上訴人，依雙方租賃契約第六條之規定，上訴人得請
    求被上訴人給付按月以月租金五倍計算之違約金即六百萬元，上訴人據此以上訴
    狀繕本之送達被上訴人為抵銷之意思表示，上訴人自無需再返還被上訴人原審判
    令被上訴人應返還上訴人之一百三十二萬三千元。被上訴人則否認有遲延返還租
    賃物之事實，資為抗辯。
二、查兩造對於上訴人對被上訴人負有應返還一百三十二萬三千元及自八十七年十一
    月二十日起至清償日止按年息百分之五計算之利息之債務皆不爭執，堪信為真實
    。上訴人於本院審理中復主張被上訴人因遲延返還租賃物，依雙方租賃契約之約
    定，被上訴人應賠償上訴人六百萬元，上訴人自得執此債權主張與其前開債務抵
    銷，被上訴人則以未遲延返還租賃物等語置辯。經查，上訴人提出之租賃物修復
    契約書上明白載明：「……九月一日交還甲方（即上訴人）場地……；所有場地
    復原工作均已完成且驗收清楚，甲方不得再要求場地賠償事項」等語，此有上訴
    人提出之租賃物修復契約書一紙在卷足稽，是被上訴人顯已按時依約返還系爭租
    賃物於上訴人無疑，上訴人之主張被上訴人有遲延返還租賃物之事實洵不足採，
    應認被上訴人之抗辯為真實。從而，本件被上訴人請求上訴人給付一百三十二萬
    三千元及自民國八十七年十一月二十日起至清償日止之按年息百分之五計算之遲
    延利息，為有理由，應予准許。上訴論旨，仍執陳詞就原審取捨證據、認定事實
    ，指摘原判決判其敗訴部分不當，求予廢棄，為無理由，應予駁回。
三、本件事證已臻明確，兩造其餘攻擊防禦方法及舉證，核於判決之基礎無影響，無
    庸一一論列，併此敘明。
四、據上論結，本件上訴為無理由，依民事訴訟法第四百三十六條之一第三項、第四
    百四十九條第一項、第七十八條，判決如主文。
中      華      民      國    八十九    年      五      月      九      日
                            臺灣桃園地方法院民事第一庭
~B審判長法官  陳添喜
~B法      官  潘進柳
~B法      官  邱育佩
右為正本係照原本作成
中      華      民      國    八十九    年      五      月      十      日
~B法院書記官  羅英梅


司法院資訊處製作；財團法人民間司法改革基金會備份。
